【裁判字號】    89,易,3690
【裁判日期】    891204
【裁判案由】    違反電子遊戲場業管理條例等
【裁判全文】
臺灣臺中地方法院刑事判決                        八十九年度易字第三六九號
    公  訴  人  台灣台中地方法院檢察署檢察官
    被      告  甲○○
    被      告  乙○○
右列被告因違反電子遊戲場業管理條例等案件，經檢察官聲請簡易處刑（八十九年度
偵字第一五七六四號），本院台中簡易庭認不宜簡易處刑，應依通常程序審理，本院
判決如左：
    主  文
甲○○共同連續在公眾得出入之場所賭博財物，處罰金玖仟元，如易服勞役，以佰
元折算壹日。扣案之電動賭博機具肆台（含ＩＣ板肆塊）、賭資新臺幣參仟參佰參拾
元，均沒收。
乙○○連續在公眾得出入之場所賭博財物，處罰金壹仟元，如易服勞役，以佰元折
算壹日。扣案電動賭博機具肆台（含ＩＣ板肆塊）、賭資新臺幣參仟參佰參拾元，均
沒收。
    事  實
一、甲○○與不詳姓名綽號「土狗」之成年男子共同基於賭博之概括犯意聯絡，自民
    國八十九年八月間起，在臺中市西屯區○○○路○段一八六號之公眾得出入之場
    所，甲○○受「土狗」委託擺設電動賭博機具四台，連續與不特定之賭客賭博財
    物，參與賭博者，以新臺幣（下同）十元之硬幣投入機具內，兌換十分之比率，
    開分押注，押中者可得倍數不等之分數，俟押賭完畢，累積之分數可依相同比率
    兌換等值現金，如未押中，則所下注之金額悉歸甲○○與「土狗」朋分。李佩甄
    基於概括犯意，於八十九年八月間及同年九月十四日，連續二次在上址以該電動
    賭博機具賭博，嗣於八十九年九月十四日二十一時五十分許，經警查獲，並扣得
    電動賭博機具四台及機具內之賭資三千三百三十元。
二、案經臺中市警察局第四分局報請臺灣臺中地方法院檢察署檢察官偵查起訴。
    理  由
一、訊據被告甲○○、乙○○對於右揭事實坦承不諱，復有電動賭博機具四台及機具
    內之賭資三千三百三十元扣案可證，及查獲現場照片十九幀附卷可稽，被告二人
    自白與事實相符，其犯行堪以認定。
二、核被告二人所為，均係犯刑法第二百六十六條第一項前段之在公眾得出入之場所
    賭博財物罪。被告甲○○與「土狗」間就上開犯行，有犯意聯絡及行為分擔，為
    共同正犯。被告甲○○先後多次及被告李佩甄先後二次賭博財物犯行，均時間緊
    接，犯罪構成要件相同，顯係基於概括之犯意反覆為之，各應依連續犯之規定論
    以一罪，並加重其刑。爰審酌被告二人之品行良好，有臺灣台中地方法院檢察署
    刑案資料查註紀錄表及臺灣高等法院被告全國前案紀錄表附卷可憑，又其等犯罪
    之動機、目的、手段、所生危害及犯後坦承犯行尚知悔悟等一切情狀，各量處如
    主文所示之刑，並均諭知易服勞役之折算標準，以示懲儆。扣案之電動賭博機具
    四台係當場賭博之器具，賭資三千三百三十元為在賭檯內之財物，應併依刑法第
    二百六十六條第二項之規定宣告沒收。
四、公訴意旨另以：被告甲○○未依電子遊戲場業管理規則規定辦理營利事業登記，
    因認違反電子遊戲場業管理條例第十五條、第二十二條罪嫌云云。訊據被告甲○
    ○雖坦承未辦理營利事業登記證等語，然按犯罪事實應依證據認定之，無證據不
    得推定其犯罪事實；又不能證明被告犯罪者，應諭知無罪之判決，刑事訴訟法第
    一百五十四條及第三百零一條第一項分別定有明文。次按電子遊戲場業管理條例
    所稱之電子遊戲場業，係指設置電子遊戲機供不特定人益智娛樂之營利事業，該
    條例第三條定有明文。又同條例第四條第二項規定該條例所指電子遊戲機不得有
    賭博或妨害風化之設計及裝置。同條例第五條復就電子遊戲場業之營業，依所擺
    設電子遊戲機為益智類或鋼珠類、娛樂類，而區分為普通級及限制級。第八條則
    規定電子遊戲場申請設立時，其營業場所應符合相關之都巿計畫法、區域計畫法
    、土地使用管制、建築法令及消防法令之規定。另第九條規定電子遊戲場業之營
    業場所，應距離學校、醫院相當之距離以上。綜合上開規定可知該條例之規範對
    象，應係專以設置電子遊戲機供人益智娛樂且具有一定規模之營利事業。查扣案
    之電動賭博機具具均有賭博之設計及裝置，已如前述，因此非供不特定人益智娛
    樂使用之電子遊戲機，參照前揭說明，尚與該條例第四條第二項之規定不符。又
    被告甲○○係於販售巴士車票處兼營電動賭博機具等事實，經被告甲○○自承明
    確，並有前開照片可證，是被告甲○○亦非專以設置電子遊戲機供人益智娛樂之
    營利事業，亦顯與該條例所稱之「電子遊戲場業」有別，應無該條例之適用。查
    被告甲○○既無公訴人所稱違反電子遊戲場業管理條例第十五條規定之犯罪事實
    ，此外，本院復查無其他積極證據足資證明其有此項犯行，即不能證明被告甲○
    ○此部分犯罪，依法原應諭知無罪之判決，惟因公訴人認此部分行為與前開有罪
    部分，有牽連犯裁判上一罪關係，爰不另為無罪之諭知，附此敘明。
據上論斷，應依刑事訴訟法第四百五十二條、第二百九十九條第一項前段，刑法第二
十八條、第二百六十六條第一項前段第二項、第五十六條、第四十二條第二項，罰
金罰鍰提高標準條例第一條前段、第二條，判決如主文。
中      華      民      國      八十九    年    十二    月      四      日
                                        法  官  林郁婷
右正本證明與原本無異。
如不服本判決，應於送達後十日內向本院提出上訴狀 （須附繕本） ，上訴於台灣高
等法院台中分院。
                                        書記官
中      華      民      國      八十九    年    十二    月      四      日
附錄論罪科刑法條
刑法第二百六十六條第一項前段：
在公共場所或公眾得出入之場所賭博財物者，處一千元以下罰金（已提高十倍）。


司法院資訊處製作；財團法人民間司法改革基金會備份。
